【裁判字號】    97,訴,483
【裁判日期】    970808
【裁判案由】    詐欺等
【裁判全文】
臺灣桃園地方法院刑事判決               97年度訴字第483號
公  訴  人  臺灣桃園地方法院檢察署檢察官
被      告  己○○
            乙○○
                    （另案於台灣桃園監獄執行中）
上列被告因詐欺等案件，經檢察官提起公訴（九十七年度偵字第
三九二六號、第五七一九號、第八八七三號、第九五三四號），
被告於本院準備程序進行中，就被訴事實為有罪之陳述，經本院
告知簡式審判程序意旨，並聽取公訴人及被告之意見後，本院合
議庭裁定依簡式審判程序審理，本院判決如下：
    主  文
己○○犯如附表所示之罪，均累犯，各處如附表所示之刑，應執
行有期徒刑參年陸月。扣案之鑰匙壹支沒收。
乙○○犯如附表編號三、四、六所示之罪，均累犯，各處如附表
編號三、四、六所示之刑，應執行有期徒刑壹年。
    事  實
一、己○○前因竊盜、毒品危害防制條例、偽造文書等案件，分
    別經法院判處有期徒刑十月、九月、五月、五月、四月，並
    定應執行刑為有期徒刑三年二月，送監執行，嗣因中華民國
    九十六年罪犯減刑條例公布施行，其刑期經裁定減為有期徒
    刑一年九月，而於九十六年七月十六日前開條例生效之日，
    認已執行完畢出監。乙○○前因毒品危害防制條例案件，經
    法院判處有期徒刑一年、四月、四月，定應執行刑為有期徒
    刑一年六月，又因毒品危害防制條例、贓物等案件，經法院
    判處有期徒刑八月、六月、六月，定應執行刑為有期徒刑一
    年五月，前後二項應執行之刑，接續執行，於九十五年十一
    月二十五日縮刑期滿執行完畢。
二、詎己○○、乙○○均不知悔改，於附表所示之時間、地點，
    或由己○○單獨基於為自己不法所有之竊盜（附表編號一、
    二、五、七、八、九、十）或詐欺犯意（附表編號十一），
    或由己○○與乙○○共同基於為自己不法所有之竊盜犯意聯
    絡（附表編號三、四、六，其中編號六部分，己○○、乙○○另與一年籍、姓名不詳、綽號雅惠之成年女子具有犯意聯
    絡），各以附表所示之犯罪手法，竊取他人財物或詐得不法
    利益（犯罪所得均詳如附表所載）。己○○、乙○○於九十
    六年十二月十四日為警循線查獲附表編號一至四之犯罪事實
    ，並扣得己○○所有、供其為附表編號一犯行所用之鑰匙一
    支；己○○再於九十七年二月二十五日下午二時許，因駕駛
    車號ＬＡ－四七七六號自用小貨車載運附表編號六所示之遭
    竊白鐵油箱一個行經桃園縣龍潭鄉○○街二六八號前，為警
    臨檢盤查而查獲附表編號六所示之犯罪事實；又警方於九十
    七年三月二十三日中午十二時許，在桃園縣大溪鎮○○路二
    四號旁尋獲遭竊之車號ＢＩ－三三一八號自用小客車，經採
    驗指紋而循線查獲己○○附表編號七、八、九所示之犯罪事
    實；警方復於九十七年三月二十六日晚間十時二十分，在桃
    園縣楊梅鎮高榮里北高山頂三二之八號前，發現停有附表編
    號十所示之遭竊ＦＳ－一一四０號自用小客車，循線查獲己○○附表編號十及十一所示之犯罪事實；己○○另於九十七
    年五月二十日，在附表編號五所示之犯罪事實未經發覺前，
    主動向桃園縣政府警察局大溪分局偵查隊警員洪凱坦承犯行
    並接受裁判。
三、案經桃園縣政府警察局楊梅分局、龍潭分局移送臺灣桃園地
    方法院檢察署檢察官偵查起訴。
    理  由
一、程序部分：本件被告己○○、乙○○所犯均係死刑、無期徒
    刑或最輕本刑為三年以上有期徒刑以外之罪，其於準備程序
    中就被訴事實為有罪之陳述，經本院告知簡式審判程序之旨
    ，並聽取當事人意見後，經本院合議庭依刑事訴訟法第二百
    七十三條之一第一項規定裁定由受命法官獨任進行簡式審判
    程序，合先敘明。
二、上開犯罪事實，業據被告己○○、乙○○坦承不諱，且經被
    害人丑○○、丙○○、寅○○、戊○○、丁○○、子○○、
    壬○○、庚○○、癸○○、甲○○於警詢中指訴歷歷，並據
    證人彭淑貞於警詢中證述詳實，尚有相關贓物認領保管單、
    車籍資料查詢、車輛協尋（尋獲）電腦輸入單、警用電腦報
    案基本資料查詢報表、內政部警政署刑事警察局九十五年五
    月七日刑紋字第０九七００六六六二一號鑑驗書、查獲照片
    等件在卷可稽，被告己○○、乙○○之自白堪認與事實相符
    ，本件事證明確，被告二人之犯行堪予認定。
三、核被告己○○、乙○○之所為，各係犯如附表所示之罪。被
    告二人間就附表編號三、四、六部分，有犯意聯絡、行為分
    擔（編號六部分，另與年籍、姓名不詳、綽號雅惠之成年女
    子有犯意聯絡、行為分擔），均為共同正犯。被告二人所犯
    如附表所示各罪，犯意各別，行為不同，應予分論併罰。被
    告二人有事實欄所載之犯罪科刑、執行完畢紀錄，有臺灣高
    等法院被告前案紀錄表二件在卷可稽，被告二人受徒刑執行
    完畢後五年內，故意再犯本件有期徒刑以上之罪，均為累犯
    ，應依刑法第四十七條第一項之規定，加重其刑。被告己○○於附表編號五所示之之犯罪事實未經發覺前，主動向職司
    犯罪偵查之警方自首，坦承犯行接受裁判，此經證人即桃園
    縣政府警察局大溪分局偵查隊警員洪凱於本院審理中證述明
    確，應依刑法第六十二條前段之規定，於依前開累犯規定加
    重後減輕之。公訴意旨雖認：附表編號一部分，被告己○○
    係持可供兇器使用之一字起子竊取丑○○所有之自用小客車
    ，附表編號二部分，被告己○○係竊取ＬＱ－九二六三號自
    用小客車之車牌兩面，並漏未述及被告己○○作案時係持可
    供兇器使用之扳手一支為之，然查：附表編號一部分，被告
    己○○於警詢中已陳明其係事前趁機複製車主丑○○之鑰匙
    ，而持以竊取該自用小客車等語，並有該複製鑰匙一支扣案
    可為佐證，而附表編號二部分，被告己○○既係由車號ＬＱ
    －九二六三自用小客車上拆卸下車牌一面，自非徒手所得以
    完成，且被告己○○於本院固否認附表編號一部分有持兇器
    作案之情形，惟其對於附表編號二中公訴意旨漏未記載之攜
    帶兇器竊盜部分，則坦承其係持扳手一支以拆卸該車牌，足
    見被告己○○並非為求較輕刑度之寬典而故意否認附表編號
    一之攜帶兇器情節，是其此部分陳述均堪採信，公訴意旨認
    被告己○○附表編號一部分涉犯刑法第三百二十一條第一項
    第三款之攜帶兇器竊盜罪嫌，附表編號二部分涉犯刑法第三
    百二十條第一項之普通竊盜罪嫌，均有未洽，然基礎社會事
    實同一，本院均依法變更起訴法條；另附表編號二之被害人
    丙○○僅失竊ＬＱ－九二六三號車牌一面，此有桃園縣政府
    警察局車輛協尋電腦輸入單在卷可稽（見九十七年度偵字第
    三九二六號偵查卷第五十頁），而附表編號二查獲時，亦僅
    發現該車號之車牌一面，公訴意旨認被告己○○竊取該車號
    車牌二面部分，亦有未合，應屬誤載，附此敘明。爰審酌被
    告己○○、乙○○均前科累累、素行不良，均正值壯年，卻
    不思正當營生，貪圖不勞而獲，且犯案件數不少，對於社會
    治安影響非輕，惟念其等均坦承犯行，態度尚可等一切情狀
    ，分別量處如主文所示之刑，並各定其應執行之刑。扣案之
    鑰匙一把，為被告己○○所有、供其為附表編號一犯罪所用
    之物，應依刑法第三十八條第一項第二款之規定諭知沒收。
據上論斷，應依刑事訴訟法第二百九十九條第一項前段、第二百
七十三條之一第一項，刑法第二十八條、第三百二十條第一項、
第三百二十一條第一項第三款、第四款、第三百三十九條第二項
、第四十七條第一項、第六十二條前段、第五十一條第五款、第
三十八條第一項第二款，刑法施行法第一條之一第一項、第二項
前段，判決如主文。
中    華    民    國    97    年    8     月    8     日
                  刑事第八庭    法  官  袁雪華
以上正本證明與原本無異。
如不服本判決，應於判決送達後10日內向本院提出上訴狀（應附
繕本），其未敘述上訴理由者，應於上訴期間屆滿後20日內補提
理由書狀於本院，上訴於臺灣高等法院。
                                書記官  邱仲騏
中    華    民    國    97    年    8     月    8     日
附錄本案論罪科刑之法條：
中華民國刑法第320條第1項
（普通竊盜罪、竊佔罪）
意圖為自己或第三人不法之所有，而竊取他人之動產者，為竊盜罪，處
 5 年以下有期徒刑、拘役或 5 百元以下罰金。
中華民國刑法第321條第1項
（加重竊盜罪）
犯竊盜罪而有左列情形之一者，處六月以上、五年以下有期徒刑
：
一、於夜間侵入住宅或有人居住之建築物、船艦或隱匿其內而犯
    之者。
二、毀越門扇、牆垣或其他安全設備而犯之者。
三、攜帶兇器而犯之者。
四、結夥三人以上而犯之者。
五、乘火災、水災或其他災害之際而犯之者。
六、在車站或埠頭而犯之者。
中華民國刑法第339條第2項
（普通詐欺罪）
以前項方法得財產上不法之利益或使第三人得之者，亦同。
附表：
┌─┬───┬────┬──────┬─────────┬──────┬─────┬──────┐
│編│ 涉案 │ 犯罪時 │  犯罪地點  │  犯罪手法及所得  │  所犯罪名  │ 所處刑度 │    附註    │
│號│ 被告 │ 間     │            │                  │            │          │            │
├─┼───┼────┼──────┼─────────┼──────┼─────┼──────┤
│一│己○○│96.12.13│桃園縣楊梅鎮│以自行複製之鑰匙一│刑法第三百二│ 有期徒刑 │扣案之複製鑰│
│  │      │下午1時 │新農街三七八│把，啟動丑○○所有│十條第一項之│   柒月   │匙壹支沒收  │
│  │      │許      │巷七號地下停│之車號ＬＯ－二二六│普通竊盜罪  │          │            │
│  │      │        │車場內      │六號自用小貨車後駛│            │          │            │
│  │      │        │            │離現場，而竊取得手│            │          │            │
├─┼───┼────┼──────┼─────────┼──────┼─────┼──────┤
│二│己○○│96.12.14│桃園縣楊梅鎮│以客觀上可供兇器使│刑法第三百二│ 有期徒刑 │己○○將該車│
│  │      │凌晨3 時│瑞溪路五八號│用之扳手一支，自朱│十一條第一項│   柒月   │牌懸掛於編號│
│  │      │許      │後方空地停車│明俊所有之ＬＱ－九│第三款攜帶兇│          │一之ＬＯ－二│
│  │      │        │場          │二六三號自用小客車│器竊盜罪    │          │二六六號自用│
│  │      │        │            │上拆卸該車號車牌一│            │          │小貨車前以避│
│  │      │        │            │面而竊取得手      │            │          │免查緝      │
├─┼───┼────┼──────┼─────────┼──────┼─────┼──────┤
│三│己○○│96.12.14│桃園縣楊梅鎮│己○○駕駛懸掛有Ｌ│共同犯刑法第│各處有期徒│            │
│  │乙○○│凌晨5 時│上四湖四九之│Ｑ－九二六三號車牌│三百二十條第│刑伍月    │            │
│  │      │許      │三號旁貨櫃屋│之ＬＯ－二二六六號│一項之普通竊│          │            │
│  │      │        │附近        │自用小貨車、乙○○│盜罪        │          │            │
│  │      │        │            │駕駛其父古河錦所有│            │          │            │
│  │      │        │            │之ＬＡ－四七七六號│            │          │            │
│  │      │        │            │自用小貨車，共同徒│            │          │            │
│  │      │        │            │手搬運寅○○所有之│            │          │            │
│  │      │        │            │工字鐵一支、鐵板二│            │          │            │
│  │      │        │            │片、大理石板三片至│            │          │            │
│  │      │        │            │前開車輛上而竊取得│            │          │            │
│  │      │        │            │手                │            │          │            │
├─┼───┼────┼──────┼─────────┼──────┼─────┼──────┤
│四│己○○│96.12.14│桃園縣楊梅鎮│己○○、乙○○各自│共同犯刑法第│各處有期徒│己○○、古國│
│  │乙○○│凌晨6 時│楊湖路一段  │駕駛上開車輛，共同│三百二十條第│刑伍月    │華未及駕車離│
│  │      │40分    │六七六巷十弄│徒手搬運戊○○所有│一項之普通竊│          │開現場，即為│
│  │      │        │一二四號前  │之鐵管一批（重約一│盜罪        │          │據報前往現場│
│  │      │        │            │百一十公斤）至前開│            │          │之警方發現，│
│  │      │        │            │車輛上而竊取得手  │            │          │二人倉皇逃逸│
│  │      │        │            │                  │            │          │，而將車輛及│
│  │      │        │            │                  │            │          │贓物均留置現│
│  │      │        │            │                  │            │          │場          │
├─┼───┼────┼──────┼─────────┼──────┼─────┼──────┤
│五│己○○│96.2月初│桃園縣楊梅鎮│徒手竊取某鄭姓男子│刑法第三百二│ 有期徒刑 │己○○於犯罪│
│  │      │某日    │瑞溪路二段五│放置於該處之鐵管八│十條第一項之│   參月   │未經發覺前，│
│  │      │        │十號後方空地│支得手，並運至桃園│普通竊盜罪  │          │向桃園縣政府│
│  │      │        │            │縣平鎮市○○路二０│            │          │警察局大溪分│
│  │      │        │            │五號國瑛實業有限公│            │          │局辛○○○坦│
│  │      │        │            │司之資源回收場變賣│            │          │承犯行並接受│
│  │      │        │            │                  │            │          │裁判        │
├─┼───┼────┼──────┼─────────┼──────┼─────┼──────┤
│六│己○○│97.2.25 │桃園縣龍潭鄉│三人搭乘乙○○所駕│共同犯刑法第│ 有期徒刑 │同日下午二時│
│  │乙○○│凌晨4時 │中興路九龍段│駛ＬＡ－四七七六號│三百二十一條│   拾月   │許己○○載運│
│  │不詳年│        │三四０巷一五│自用小貨車前往現場│第一項第四款│          │該油箱行經桃│
│  │籍姓名│        │四弄七號美麗│，共同徒手搬運朱朝│結夥三人竊盜│          │縣龍潭鄉五福│
│  │綽號雅│        │新故鄉社區地│順（起訴書誤載為朱│罪          │          │街二六八號前│
│  │惠之成│        │下室停車場  │順朝）所有之白鐵油│            │          │，為警臨檢盤│
│  │年女子│        │            │箱一具上車而竊取得│            │          │查查獲      │
│  │      │        │            │手                │            │          │            │
├─┼───┼────┼──────┼─────────┼──────┼─────┼──────┤
│七│己○○│97.3.2  │桃園縣楊梅鎮○○○道菁所有之車號│刑法第三百二│ 有期徒刑 │            │
│  │      │上午8時 │大成路五一號│ＢＩ－三三一八號自│十條第一項之│   捌月   │            │
│  │      │        │前          │用小客車鑰匙插於門│普通竊盜罪  │          │            │
│  │      │        │            │上未取走，趁機以該│            │          │            │
│  │      │        │            │鑰匙啟動車輛，駛離│            │          │            │
│  │      │        │            │現場，而竊取得手  │            │          │            │
├─┼───┼────┼──────┼─────────┼──────┼─────┼──────┤
│八│己○○│97.3.6  │桃園縣楊梅鎮│持客觀上可供兇器使│刑法第三百二│ 有期徒刑 │己○○將Ｒ二│
│  │      │上午6 時│梅高路一二０│用之扳手一支（與編│十一條第一項│   捌月   │－五八九三號│
│  │      │        │巷二弄四九號│號二所使用之扳手為│第三款攜帶兇│          │車牌懸掛於編│
│  │      │        │前          │同一支），自壬○○│器竊盜罪    │          │號七之ＢＩ－│
│  │      │        │            │所有之Ｒ二－五八九│            │          │八八一三號自│
│  │      │        │            │三號自用小客車上拆│            │          │用小客車上，│
│  │      │        │            │卸該車號車牌二面而│            │          │避免查緝    │
│  │      │        │            │竊取得手          │            │          │            │
├─┼───┼────┼──────┼─────────┼──────┼─────┼──────┤
│九│己○○│97.3.7  │桃園縣楊梅鎮│持客觀上可供兇器使│刑法第三百二│ 有期徒刑 │己○○將ＬＩ│
│  │      │上午8時 │梅高路梅岡巷│用之扳手一支（與編│十一條第一項│   捌月   │－三四九一號│
│  │      │        │十五弄十六號│號二所使用之扳手為│第三款攜帶兇│          │車牌懸掛於編│
│  │      │        │前          │同一支），自庚○○│器竊盜罪    │          │號七之ＢＩ－│
│  │      │        │            │所有之ＬＩ－三九四│            │          │八八一三號自│
│  │      │        │            │一號自用小客車上拆│            │          │用小客車上，│
│  │      │        │            │卸該車號車牌二面而│            │          │該車原懸掛編│
│  │      │        │            │竊取得手          │            │          │號八之Ｒ二－│
│  │      │        │            │                  │            │          │五八九三號車│
│  │      │        │            │                  │            │          │牌則改掛於Ｌ│
│  │      │        │            │                  │            │          │Ｉ－三四九一│
│  │      │        │            │                  │            │          │號自用小客車│
│  │      │        │            │                  │            │          │上          │
├─┼───┼────┼──────┼─────────┼──────┼─────┼──────┤
│十│己○○│97.3.26 │桃園縣楊梅鎮│持客觀上可供兇器使│刑法第三百二│ 有期徒刑 │            │
│  │      │晚間6時 │三民北路一六│用之螺絲起子一支，│十一條第一項│   拾月   │            │
│  │      │        │二巷一六二號│啟動彭淳億所有、陳│第三款攜帶兇│          │            │
│  │      │        │前          │清和所使用之車號Ｆ│器竊盜罪    │          │            │
│  │      │        │            │Ｓ－一一四０號自用│            │          │            │
│  │      │        │            │小客車後駛離現場，│            │          │            │
│  │      │        │            │而竊取得手（毀損部│            │          │            │
│  │      │        │            │分未據告訴）      │            │          │            │
├─┼───┼────┼──────┼─────────┼──────┼─────┼──────┤
│十│己○○│97.2.29 │桃園縣楊梅鎮│己○○與友人李振元│刑法第三百三│ 有期徒刑 │            │
│一│      │晚間某時│陸橋南路某處│、洪欣儀在新竹縣竹│十九條第二項│   參月   │            │
│  │      │        │            │東鎮○○路麥當勞速│之詐欺得利罪│          │            │
│  │      │        │            │食店前，搭乘甲○○│            │          │            │
│  │      │        │            │所駕駛之計程車至桃│            │          │            │
│  │      │        │            │園縣楊梅鎮○○○路│            │          │            │
│  │      │        │            │後，李振元、洪欣儀│            │          │            │
│  │      │        │            │先行下車，並交付一│            │          │            │
│  │      │        │            │千五百元供己○○支│            │          │            │
│  │      │        │            │付車資，己○○因恐│            │          │            │
│  │      │        │            │支付車資即無錢住宿│            │          │            │
│  │      │        │            │，竟意圖自己不法之│            │          │            │
│  │      │        │            │利益，向甲○○佯稱│            │          │            │
│  │      │        │            │要至他處訪友，致王│            │          │            │
│  │      │        │            │榮奎陷於錯誤，而依│            │          │            │
│  │      │        │            │己○○之要求，載送│            │          │            │
│  │      │        │            │己○○前往同鎮新成│            │          │            │
│  │      │        │            │路一九七巷九弄三號│            │          │            │
│  │      │        │            │附近，待至該處後，│            │          │            │
│  │      │        │            │己○○再向甲○○佯│            │          │            │
│  │      │        │            │稱要下車找人，並趁│            │          │            │
│  │      │        │            │機逃逸，拒不支付車│            │          │            │
│  │      │        │            │資，因而詐得計程車│            │          │            │
│  │      │        │            │無償載送之不法利益│            │          │            │
│  │      │        │            │。                │            │          │            │
└─┴───┴────┴──────┴─────────┴──────┴─────┴──────┘


司法院資訊處製作；財團法人民間司法改革基金會備份。
